【裁判字號】    95,重上更(二),9
【裁判日期】    950711
【裁判案由】    損害賠償
【裁判全文】
臺灣高等法院民事判決               95年度重上更(二)字第9號
上  訴  人  台灣產物保險股份有限公司
法定代理人  乙○○
訴訟代理人  陳峰富律師
            蕭世光律師
            張簡勵如律師
            林  瑤律師
被 上 訴人  甲○○
                      住台北市○○路○段242號(
訴訟代理人  蕭壬宏律師
上列當事人間損害賠償事件，上訴人對於中華民國90年4月17日
臺灣臺北地方法院89年度重訴字第1672號第一審判決提起上訴，
經最高法院第一次發回更審，本院於95年6月27日言詞辯論終結
，判決如下：
    主  文
原判決關於駁回上訴人後開第二項之訴部分，及該部分假執行之
聲請，並訴訟費用之裁判均廢棄。
被上訴人應給付上訴人新台幣壹佰參拾貳萬肆仟肆佰玖拾元，及
自八十九年九月十四日起至清償日止，按年息百分之五計算之利
息。
其餘上訴駁回。
第一、二審及發回前第三審訴訟費用由被上訴人負擔十五分之一
，餘由上訴人負擔。
    事實及理由
一、上訴人法定代理人於91年5月20日變更為乙○○，業據其依
    法聲明承受訴訟在卷，先予敘明。
二、上訴人主張：
  (一)被上訴人原為上訴人公司財務部經理，於民國87年4月17日
    依其公司證券投資小組作業要點（下稱作業要點）之規定兼
    任其公司證券投資小組委員，負責與小組其他委員研議公司
    投資證券之事宜。詎被上訴人明知上訴人公司87年10月26日
    已出清上市公司名佳利金屬工業股份有限公司（下稱名佳利
    公司）股票，竟未依作業要點第4條第3項及第8項規定：「
    財務部視財務狀況釐定可動用之資金額度，提經小組研議通
    過後陳總經理轉呈董事長核定辦理」、「依照本公司分層負
    責明細表及本小組委員議決有關事項，每日買賣之上市股票
    總金額在新台幣（以下同）五千萬元以內授權財務部經理核
    定；但購入同一公司之股票及公司債累計金額已達五千萬元
    以上者應先呈報總經理核定，一億元以上應轉呈董事長核定
    」，未先呈總經理高榮富核定，逾越前揭授權之規定，擅自
    於87年10月31日（星期六）至長鴻證券股份有限公司，以每
    股價格39元2角買入名佳利公司股票1,500張，價金連同手續
    費共計5,887萬7,808元；又於同年11月2日以每股價格36元5
    角買入同一股票700張，價金連同手續費共計2,558萬4,853
    元。旋名佳利公司於87年11月9日爆發地雷股事件，其股票
    因而崩盤，並於同年月23日受停止交易處分，至88年6月10
    日始恢復交易。其公司於恢復交易後陸續賣出1,470張，惟
    所得不及當初買入之價格，計受損3,912萬7,914元，而尚未
    出賣之730張，其損失難以估計。被上訴人之逾越權限行為
    與上訴人公司之損失間，當然具相當因果關係，則被上訴人
    未盡善良管理人之注意義務，私自購買系爭股票致其公司受
    損害，應依委任及侵權行為之法律關係負損害賠償責任。
  (二)上訴人公司就名佳利股票並未設有停損點之價額，張乃雄為
    公司代表，其證稱「（問：是否知道87年10月31日及87年11
    月2日的股票買入行為及是否有定停損點？）不清楚，事後
    沒有作報告，也不清楚有定停損點」，上訴人公司根本完全
    不知被上訴人於87年10月31日以及11月2日有買入系爭股票
    ，如何知悉系爭股票設停損點？縱有就名佳利股票設有停損
    點，亦僅為被上訴人與張光禹二人就87年8月間當次買入系
    爭股票而設，與本事件無關。
  (三)上訴人於87年11月3日至11月9日未處分名佳利股票，係屬合
    理，並無過失，上訴人於87年11月3日停止被上訴人買賣股
    票之權限時，尚不知名佳利股票為地雷股股票，此觀之張光
    禹證稱「（87年11月3日知道買進名佳利股票，為何沒有立
    即處分。）因為並不知道名佳利股票不好。」。且其於台北
    地方法院88年自字第865號案件作證時亦指出：「被告（即
    被上訴人）被停職後，證券投資小組就沒有運作了，一直到
    11月8日有一位王錦源顧問，他來指導我們股票運作，當時
    股價22.8元，有止跌的情況，故公司決定暫時觀望，10日以
    後，該股就無量下跌。」。是上訴人於87年11月3日至11月9
    日未處分系爭名佳利股票，係屬合理。上訴人係於11月3日
    後方得知買入名佳利股票一事，怎可能於87年11月3日即出
    售名佳利股票。退步言之，縱如被上訴人所稱上訴人就名佳
    利股票定有停損點，也因11月3日股價未達停損點之價格，
    而無出售之必要：退步言之，倘若如被上訴人所主張，上訴
    人公司就名佳利股票設有35.5之停損價格，名佳利股票於87
    年11月3日股價尚達35.7元停損點之價位，上訴人業無可能
    於87年11月3日出售名佳利公司股票。
  (四)被上訴人已於88年7月22日會議上自認損害賠償債務，陳稱
    「第一天1,500張有超過我權利。」、「超過金額的部份，
    我應負責也接受懲罰。」。按被上訴人於87年10月31三日及
    11 月2日，共買進名佳利股票2,200張，其股價加上手續費
    共計84,462,661元，被上訴人自認應負擔之部分為新台幣
    34,462 ,661 元，此屬被上訴人對上訴人所負損害賠償債務
    之承認。爰依侵權行為、委任法律關係，先請求上訴人賠償
    2,000 萬元等情，求為命上訴人如數給付並自起訴狀繕本送
    達翌日起至清償日止加給法定遲延利息，及以供擔保為條件
    之假執行宣告之判決。並聲明(一)原判決廢棄。(二)被上訴人應
    給付上訴人新台幣2,000萬元及自89年9月14日起至清償日止
    ，按年息百分之五計算之利息。(三)願供現金或上海商業儲蓄
    銀行無記名可轉讓定期存單為擔保，請准宣告假執行。
三、被上訴人則以：
  (一)上訴人公司作業要點並未實際執行，其購買系爭名佳利公司
    股票之行為，無違背作業要點情事，此觀上訴人公司就攸關
    本件名佳利股票買賣之會議記錄始終無法提出即明。觀諸87
    年4月24日買進愛之味股票金額5,955萬325元，買進統一股
    票金額達6,592萬9,950元，買進美亞公司股票金額為5,815
    萬670元，均超過5,000萬元，並無先呈總經理核定，故上開
    作業要點實際上並未實施。
  (二)上訴人公司係於87年8月間陸續購入名佳利公司股票，截至
    同年9月24日止共計持有名佳利公司股票260萬股，金額為
    9,882萬9,838元，平均每股成本為37.65元，自87年9月25
    日起陸續調節持有，於87年10月26日全數賣出，金額為1億
    零630萬513元，平均每股約為40.88元，合計獲利達797萬
    655元，可知87年10月間賣出名佳利公司股票係屬逢高調節
    持股，上訴人公司並無於87年10月26日決定出清名佳利公司
    股票，證人張光禹證稱並沒有決議出清，僅要求財務部逢高
    調節名佳利股票。被上訴人於87年10月31日及11月2日，分
    別買入名佳利公司股票150萬股及70萬股，金額分別為5,887
    萬7,808元及2,558萬4,853元，平均每股成本為38.39元，係
    因名佳利公司股票自42.1元回檔至38元，乃逢低回補名佳利
    公司股票，係屬正常之股票投資操作。況上訴人公司就名佳
    利公司股票設定之停損點為每股35.5角，證人張光禹亦證稱
    名佳利股票停損點為35.5元，上訴人公司倘依原定停損點賣
    出，即可獲利150餘萬元，而不致受有損害。被上訴人於87
    年11月3日即遭上訴人公司停止職務，依成交數量表所示，
    同年月4日、5日、6日之成交量分別為1,685張、1,915張、
    14,964張，並無不能賣出之情形。名佳利公司股票下跌係肇
    因於新巨群集團財務狀況不佳，未信守證券交易市場之誠信
    原則，終致名佳利公司遭掏空，使股票崩盤，與被上訴人之
    行為並無相當因果關係。
  (三)退步言之，縱認被上訴人有逾越授權買入名佳利股票之行為
    ，惟上訴人公司並未舉證其係逾越何種權限，況上訴人公司
    所受之損害係因發生地雷股事件，則上訴人公司應向掏空名
    佳利公司之新巨群集團請求賠償損害，始屬正辦，其請求被
    上訴人賠償損害，顯無理由。上訴人未舉證證明其曾決定出
    清名佳利公司股票，而所提上訴人公司內部製作簽呈之文書
    （更(一)卷上證1至3），上訴人執此作為被上訴人逾越權限應
    負損害賠償責任之證據，顯不可採等語，資為抗辯。
    並聲明上訴駁回。
四、上訴人主張被上訴人自86年7月16日起至87年11月3日止受上
    訴人之委任，擔任公司財務部經理，負責財務管理相關事宜
    ，並依據上訴人董事會通過之作業要點規定，自87年4月17
    日兼任上訴人證券投資小組委員，負責與小組其他委員研議
    公司投資證券之規劃、管理及投資等事項，被上訴人未先呈
    報總經理核定，而於87年10月31日以每股39.2元買進名佳利
    公司股票1,500張，價金連同手續費共計5,887萬7,808元，
    復於11月2日再以每股36.5元買進同一股票700張，價金連同
    手續費共計2,558萬4,853元，嗣名佳利股票於同年11月9日
    崩盤，並於87年11月23日遭停止交易處分，至88年6月10日
    起始恢復買賣，以及上訴人並因上開情事於87年11月3日停
    止被上訴人投資小組之職務，且於87年11月9日調派為上訴
    人總務室業務委員，上訴人並於88年9月16日以被上訴人涉
    嫌背信罪為由，向原審法院刑事庭提起自訴，經原審法院以
    88年度自字第865號判決被上訴人無罪，並經本院以89年度
    上易字第1685號判決上訴駁回確定在案等情，有人事資料卡
    、證券存摺明細、合併買賣報告書暨交割憑單、台灣證券交
    易所股份有限公司87年11月20日台證（87）上字第39001號
    及88年6月8日台證（88）上字第171331號函附卷（見原審卷
    14至24頁）可證，並經本院（重上卷）調閱上開刑事卷宗查
    核屬實，且為兩造所不爭執，自堪信為真實。
五、上訴人復主張被上訴人明知上訴人公司87年10月26日已出清
    上市公司名佳利公司股票，竟未依作業要點第4條第3項及第
    8項規定：每日買賣之上市股票金額，於購入同一公司之股
    票及公司債累計金額已達5,000萬元以上者應先呈報總經理
    高榮富核定，逾越前揭授權之規定，擅自於87年10月31日，
    以每股價格39元2角買入名佳利公司股票1,500張，價金連同
    手續費共計5,887萬7,808元；又於同年11月2日以每股價格
    36元5角買入同一股票700張，價金連同手續費共計2,558萬
    4,853元。旋名佳利公司於87年11月9日爆發地雷股事件，其
    股票因而崩盤，並於同年月23日受停止交易處分，至88年6
    月10日始恢復交易。其公司於恢復交易後陸續賣出1,470張
    ，惟所得不及當初買入之價格，計受損3,912萬7,914元，先
    請求2,000萬元之損失等語。被上訴人否認上情，並以前詞
    置辯，經查：
  (一)上訴人主張伊公司已於87年10月26日出清名佳利公司股票一
    節，固舉據證人張光禹於88年12月1日台灣台北地方法院刑
    事庭做證時證稱：「（87年10月21日賣名佳利，有無經小組
    決議？）有，股價已在高點，小組決議賣出，自40.3元價格
    賣，直到87年10月26日。（何人決定賣？）投資小組決議，
    由周經理執行，獲利600萬元。（決議賣名佳利有無書面紀
    錄？）沒有，張乃雄知道，有向張作口頭報告，張是召集人
    故決議他都知道。」等語（見本院更(一)卷第165頁），惟此
    僅決定出清名佳利股票，並無決議不再買入名佳利股票，上
    訴人復未舉證其他，故主張投資小組決議不再買入名佳利股
    票一節並無足採。又87年8月間雖有不利於名佳利公司之消
    息，但名佳利公司之股價並未因而受到影響，自無87年8月
    間被上訴人已明知名佳利公司本業不佳、股價將下滑之情事
    。再被上訴人於87年10月31及11月2日見名佳利公司股價下
    滑至87年9月間之37.8元之價位左右，而基於補充調節之心
    態再度買進名佳利公司股票時，該名佳利公司之股價均屬正
    常，直至87年11月3日名佳利公司之股價始自35.7元開始跌
    到87年11月8日之22.8元。被上訴人基於調節持股，就持有
    股票逢高出清獲利，逢低再行買入之持有股票原則觀之，被
    上訴人當時之行為，核並無違常之處，且87年10月底被上訴
    人再行買入時，乃名佳利公司股價自最高點開始往下走之際
    ，在87年11月3日以前，並無明顯証據顯示名佳利公司之股
    價將崩盤，名佳利公司之策略聯盟新巨群集團在87年11月3
    日以前，亦未見有地雷暴發崩盤之跡象等情，且兩造就被上
    訴人買受系爭名佳利股票並非地雷股，均無爭執（見本院更
    (二)卷第72、122頁），故被上訴人嗣再買入名佳利公司股票
    ，尚難認違反投資小組出清名佳利公司股票之決議。上訴人
    雖又稱其公司稽核室主任黃大衛在事前即警告被上訴人不要
    買名佳利公司股票云云，惟上訴人提出之黃大衛簽呈影本（
    見本院更(二)卷第24頁）所示，係事發後才於87年11月7日簽
    呈，且被上訴人亦否認該簽呈之真正，自不足以證明黃大衛
    事前有警告被上訴人不要買入名佳利公司股票。
  (二)惟依上訴人公司作業要點第四項小組作業方式第(三)、(八)點分
    別規定：「財務部視財務狀況釐定可動用之資金額度，提經
    小組研議通過後陳總經理轉呈董事長核定辦理」、「依照本
    公司分層負責明細表及本小組委員議決有關事項，『每日』
    買賣之上市股票總金額在5,000萬元以內授權財務部經理核
    定；但購入同一公司之股票及公司債累計金額已達5,000萬
    元以上者應先呈報總經理核定，1億元以上應轉呈董事長核
    定。有作業要點可按（見原審卷第18頁），被上訴人於87年
    10月31日以每股39.2元買進名佳利股票1,500張，價金連同
    手續費共計5,587萬7,808元，復於11月2日再以每股36.5元
    買進同一股票700張，價金連同手續費共計2,558萬4,853元
    ，前者買賣股票金額固達每日購入同一公司之股票累計金額
    5,000萬元以上之要件，惟後者買賣股票，則未達上開作業
    要點「每日」買賣之上市股票，就購入同一公司之股票及公
    司債累計金額已達5,000萬元以上者應先呈報總經理核定條
    件。則被上訴人就87年10月31日買賣股票並未先呈報上訴人
    公司總經理核定，被上訴人就其中880萬元違反規定超額買
    入（見原審卷第21頁交割憑單，手續費7萬7,808元，總金額
    58,877,808-手續費77,808元-授權金額5,000萬元），另被
    上訴人就同年11月2日之買賣，計2,558萬4,853元，自與上
    開要點規定無違。
  (三)被上訴人雖抗辯依上訴人公司投資上市上櫃有價證券明細表
    （見原審卷第93至98頁），可知上訴人公司於87年4月24日
    即買進愛之味公司股票金額累計達5,955萬325元，買進統一
    公司股票金額累計達6,592萬9,950元，於87年7月8日持續購
    入美亞公司股票，至87年7月13日累計買入金額為5,815萬
    670元，均已符合上開作業要點第四項第八點所規定5,000萬
    元之要件，而上開購買累計超過5,000萬元之股票均未先呈
    報總經理核定一節，亦為上訴人所承認，被上訴人自不應負
    責云云。惟查，被上訴人以往就股票、基金之買進，曾報投
    資小組同意後，方進行投資，有上訴人投資小組開會紀錄，
    如87年5月4日投資小組第3次會議，被上訴人委由其代理出
    席人表示：「建議買進之股票由張光禹送交各委員。」又87
    年5月6日投資小組第4次會議，被上訴人報告：「短期可動
    用資金的1億2,000萬，且往後資金將逐漸寬鬆，(6)日本部
    已由張光禹提供五種股票供各委員參考。．．．如各委員無
    意見，本部室將以上列各股利用適當時機以不超過5,000 萬
    做短期投資。」（見本院更(二)卷第61至63頁），足證被上訴
    人對於上訴人公司規定每日買賣股票金額超出5,000萬元時
    ，應事先報呈總經理乙事，知之甚稔。另參諸上訴人於88
    年7月21日就名佳利股票事件，召開會議，被上訴人於會議
    上坦承「第一天1,500張有超過我權利」、「超過金額的部
    分，我應負責，也接受懲罰」等語，有會議紀錄可按，被上
    訴人雖抗辯上開會議係上訴人片面製作云云，惟被上訴人復
    稱所謂負責之意應指接受公司處分如記過等云云（見本院重
    上卷第119、更(二)卷第74頁），惟被上訴人既自承應接受懲
    罰，則所謂負責自係指負損害賠償之責，伊抗辯上開會議係
    上訴人片面製作云云，無足採信。
  (四)證人張光禹於上開刑事案件之原審調查時證稱：「（累積超
    過5,000萬元是否要問總經理？）87年4月小組成立後就沒有
    這件事，以前規定是單日是5,000萬、累積是1億元，投資小
    組成立後就沒有超過5,000萬」、「理財科每日都有報表將
    投資數量、種類記載在表上往上送」、「中鋼、美亞有累積
    超過5,000萬，事先有向總經理報告，但買期間在87年11月
    被上訴人離職後才這樣做，之前並沒有這樣做」等語（見上
    開刑事案件原法院卷第103至107頁筆錄），並於原審證稱：
    「股票的製作明細表是由我們的作業小姐輸入電腦，再由我
    叫出來。每天都會製作一張，除非當天沒有交易，否則均會
    製作。明細表會交給我的上司甲○○審核」、「（每次開會
    是否會將明細表提供給投資小組成員？）會的」、「（張乃
    雄是否有看到明細表？）有的，因為每次開會都會提出」等
    語，證人張乃雄亦證稱：「（明細表有無拿給你？）每次開
    會張光禹就會製作明細表放在我的桌上給我們看」等語（以
    上見原審卷第225至231頁筆錄），惟參諸該作業要點第4項
    第11點：「財務部每日應繕製證券投資明細表，分呈總經理
    室及董事會核備」之規定及被上訴人於87年5月6日投資小組
    第4次會議，自陳「利用適當時機以不超過5,000萬做短期投
    資。」等情觀之，被上訴人事先買入股票，既未依規定先呈
    報總經理核定，已先違反作業要點，縱事後呈送總經理「備
    查」，亦難認上訴人同意被上訴人上開逾越權限之行為。
  (五)被上訴人復抗辯於上訴人公司投資小組執行股票買賣時，並
    非僅名佳利股票一家未依照作業要點超過5,000萬元先呈報
    總經理核定之程序執行，尚有多筆如愛之味、統一、美亞公
    司等買入股票超過5,000萬元或累計超過5,000萬元者，此種
    情形存在於被上訴人操作上訴人公司股票買賣期間，而上訴
    人公司並未在投資小組會議中指正，或因此而對被上訴人此
    種行為有所懲處，反繼續由被上訴人負責操作股票之買賣，
    且被上訴人於87年8月間買入名佳利股票累計金額已超過
    5,000萬元（此一部分經被上訴人於10月間賣出），亦未經
    被上訴人先行向上訴人總經理呈報，足見該作業要點之規定
    僅徒具形式，並未實際執行云云，惟查，上訴人公司買入上
    開愛之味股票等金額雖逾越上開要點規定而未先呈報總經理
    同意，然上開作業要點既未經公司明文廢止適用，仍有其效
    力，應受其拘束。至於買賣愛之味等股票有無逾越權限，應
    否處理懲處，係屬另一問題，仍不影響被上訴人違反規定，
    被上訴人抗辯愛之味等股票等買賣未依作業要點為之，足證
    上訴人公司上開要點並未施行，不得拘束被上訴人云云，尚
    無足採。
  (六)按受任人處理委任事務，應依委任人之指示，並與處理自己
    事務為同一之注意，其受有報酬者，應以善良管理人之注意
    為之，民法第535條定有明文。被上訴人受任於上訴人公司
    受有報酬，屬有償委任，自應以善良管理人之注意履行其執
    行職務之義務，而為上訴人公司之最大利益處理投資理財事
    宜，惟被上訴人卻未盡善良管理人之責任，於明知上訴人公
    司頒布作業要點有投資買賣股票金額5,000萬元之限制，竟
    於於87年10月31日以股價格39元2角買入名佳利公司股票
    1,500張，價金連同手續費共計5,887萬7,808元；致於87年
    11月9日因名佳利公司爆發地雷股事件而崩盤，並於87年11
    月23日遭停止交易處分，致上訴人受有損害，應認違反上開
    善良管理人之注意義務。從而，上訴人以被上訴人違反民法
    第535條規定，請求被上訴人賠償上訴人所受之損害，應予
    准許。
  (七)被上訴人於87年11月3日遭上訴人公司停止職務，此為二造
    所不爭執（見本院更(二)卷第91頁），被上訴人抗辯其於同年
    11 月2日已被告知在11月3日停職，故11月3日已未上班等語
    ，證人張光禹亦證稱同年11月3日經理不在（見同上卷第70
    頁背面、91頁），故被上訴人應係在11月2日購買名佳利股
    票後，被告知11月3日停職。被上訴人抗辯上訴人應可於11
    月3日出售系爭股票云云，惟被上訴人係違反公司作業要點
    規定致被停止職務，並非因所購買之名佳利股票為地雷股，
    如前所述，故上訴人於被上訴人被停職後，於合理期間調查
    後決定為何種應變處置，與常情無違，故上訴人於11月3日
    未及將名佳利股票出售，尚無不合，惟被上訴人既違反規定
    投資大量金額股票，上訴人本應迅速處理，故11月4日已應
    注意名佳利股價已有下跌趨勢，且已較被上訴人違規買入之
    股價39.2元低，故此日應可處理出售，而被上訴人10月31日
    違規買入之股票金額為880萬元，有交割憑單可按（見原審
    卷第21頁，扣除手續費7萬7,808元，58,800,000元-5,000萬
    元，共計224,489.79股（8,800,000元除以39.2元），而11
    月4日時股價為33.3元，成交股數1,685,250股，有股價收盤
    成交價影本可按（見本院更(二)卷第120頁），則是日應可全
    數出售，上訴人公司損失應為132萬4,490元（39.2元-33.3
    元*224,489.79股）。
  (八)被上訴人復抗辯名佳利股票設有35.5元停損點，若依停損點
    出售應尚有獲利150餘萬元（即87年8月購入，87年10月26日
    賣出，獲利797萬655元，而87年10月31日、11月3日購入平
    均每股38.39元，依停損點賣出，扣除損失後尚獲利150餘萬
    元，惟此不可採，詳如下述）云云，查上訴人公司張乃雄副
    總經理證稱公司並無就名佳利股票設停損點（見原審卷第
    229、230頁），證人張光禹證稱「87年8月」第一次買進名
    佳利股票，製表時有設立停損點，但忘記多少錢等語（見原
    審卷第227頁）嗣於刑事案件中證述：買入名佳利股票之停
    損點為35.5元，其於87年11月3日前不知公司買進名佳利股
    票，在11月3日才看到交割單（見本院更(二)卷第108、49頁）
    ，故被上訴人並未舉證證明就87年10月31日所買受之名佳利
    股票有另設立停損點，則被上訴人抗辯名佳利股票設立35.5
    元之停損點云云，自難採信。且上訴人公司於87年8月購入
    ，87年10月26日賣出名佳利股票，獲利797萬655元，本次獲
    利已結清，尚不可與另次違規買入名佳利股票損益相抵，故
    被上訴人抗辯損益相抵後，尚有150餘萬元獲利云云，並無
    足採。
六、綜上所述，上訴人依委任及侵權行為之法律關係，請求被上
    訴人賠償132萬4,490元，及自起訴狀繕本送達翌日起至清償
    日止加付法定遲延利息，應予准許。逾此所為請求，為無理
    由，應予駁回。又，上訴人勝訴部分，未逾150萬元，毋庸
    為准、免假執行之諭知，至於上訴人敗訴部分，其假執行之
    聲請失所附麗，應併予駁回。原審就上開應准許部分，為上
    訴人敗訴之判決，並駁回其假執行之聲請，尚有未洽，上訴
    意旨求予廢棄改判，為有理由，爰由本院予以廢棄改判如主
    文第2項所示，至於上訴人之請求不應准許部分，原判決為
    上訴人敗訴之判決，並駁回其假執行之聲請，理由雖有不同
    ，結論並無二致，上訴意旨求予廢棄改判，為無理由，應駁
    回其上訴。
七、因本案事證已臻明確，兩造其餘攻擊防禦方法，核不影響判
    決結果，毋庸再予一一論述，附此敘明。
八、據上論結，本件上訴為一部有理由，一部無理由，依民事訴
    訟法第450條、第449條第1項、第79條，判決如主文。
中    華    民    國    95    年    7    月    11     日
                  民事第十三庭審判長法  官  陳昆煇
                                    法  官  陳駿璧
                                    法  官  李錦美
正本係照原本作成。
如不服本判決，應於收受送達後20日內向本院提出上訴書狀，其
未表明上訴理由者，應於提出上訴後20日內向本院補提理由書狀
（均須按他造當事人之人數附繕本）上訴時應提出委任律師或具
有律師資格之人之委任狀；委任有律師資格者，另應附具律師資
格證書及釋明委任人與受任人有民事訴訟法第466條之一第一項
但書或第二項（詳附註）所定關係之釋明文書影本。
中    華    民    國    95    年    7     月    12    日
                                    書記官  明祖全
附註：
民事訴訟法第四百六十六條之一（第一項、第二項）：
對於第二審判決上訴，上訴人應委任律師為訴訟代理人。但上訴
人或其他法定代理人具有律師資格者，不在此限。
上訴人之配偶、三親等內之血親、二親等內之姻親，或上訴人為
法人、中央或地方機關時，其所屬專任人員具有律師資格並經法
院認為適當者，亦得為第三審訴訟代理人。


司法院資訊處製作；財團法人民間司法改革基金會備份。
